【裁判字號】    97,易,3482
【裁判日期】    971225
【裁判案由】    竊盜
【裁判全文】
臺灣板橋地方法院刑事判決              97年度易字第3482號
公  訴  人  臺灣板橋地方法院檢察署檢察官
被      告  甲○○
                    現另案於臺灣臺北監獄臺北分監執行
上列被告因竊盜案件，經檢察官提起公訴（97年度偵字第20878
號），因被告為有罪陳述，經本院聽取當事人意見後，以裁定依
簡式審判程序審判，本院判決如下：
    主  文
甲○○共同犯踰越安全設備竊盜罪，累犯，處有期徒刑肆月；又
共同攜帶兇器毀越門扇竊盜罪，累犯，處有期徒刑肆月。應執行
有期徒刑柒月。
    事  實
一、甲○○前於民國95年間，分別因詐欺、竊盜案件，經臺灣臺
    北地方法院各判處有期徒刑6 月、8 月確定，嗣經同法院裁
    定減刑各為有期徒刑3 月、4 月，並應執行刑有期徒刑6 月
    確定，於96年3 月13日執行完畢。
二、甲○○猶不知悔改，與某真實姓名年籍均不詳、自稱「陳建
    宏」之成年男子，共同意圖為自己不法之所有，基於竊盜之
    犯意聯絡，分別為下列犯行：
    (一)於96年5 月某日白晝，趁址設臺北縣泰山鄉○○路17 號
      「格林兒童美語」補習班無人在內之際，由甲○○在外把
      風，由「陳建宏」攀爬越過上址屬安全設備之窗戶侵入其
      內（無故侵入他人建築物部分，未據告訴、起訴），竊取
      乙○○管領之筆記型電腦1 部，得手後交予甲○○接應，
      二人相偕逃逸。
    (二)於96年5 月21日12時許之前當日白晝某時分，趁址設臺北
      縣泰山鄉○○路7 號1 樓「佳登美語」補習班無人在內之
      際，由甲○○在外把風，由「陳建宏」就地拾取置放在上
      址附近、客觀上可供兇器使用之木棍1 支，先以木棍將上
      址後側供出入該建築物用之鐵門（門扇）之鐵條弄彎，使
      縫隙變大，再將木棍從變大之鐵門鐵條縫隙伸入該鐵門內
      ，而踰越之，以木棍破壞位於該鐵門內亦屬供出入該建築
      物用之木門（門扇）門鎖（該鎖屬木門之一部分），並開
      啟該鐵門及木門，侵入屋內（無故侵入他人建築物部分，
      未據告訴、起訴），竊取丙○○管領之電腦1 部，得手後
      交予甲○○接應，二人相偕逃逸。
三、嗣因甲○○另案在押，經警於97年7 月4 日借提詢問時，甲
    ○○向尚不知上開二竊案係何人所為之警員自承上情而自首
    。
四、案經臺北縣政府警察局移送臺灣板橋地方法院檢察署檢察官
    偵查起訴，甲○○並接受裁判。
    理  由
一、訊據被告甲○○對於前揭事實坦承不諱，並經證人即被害人
    乙○○、丙○○分別於偵查中具結證述及於警詢中證述明確
    （見偵字第20878 號卷第21、78至79頁），且有被告引導警
    員至行竊現場調查所拍攝之照片在卷可證（見同偵查卷第26
    、27、31、32頁；另見核退字第181 號卷第29至40頁。卷附
    之照片顯示：上述「佳登美語」補習班建築物之後門第一道
    門固係鐵門，惟該鐵門內尚有一木門，而該木門被破壞之鎖
    係構成木門一部分之鐵質喇叭鎖，該鎖整個被破壞而掉落地
    面）。本件事證明確，被告前揭竊盜犯行，均洵堪認定。
二、論罪科刑部分：
    (一)按刑法第321 條第1 項第3 款之攜帶兇器竊盜罪，係以行
      為人攜帶兇器竊盜為其加重條件，此所謂兇器，其種類並
      無限制，凡客觀上足對人之生命、身體、安全構成威脅，
      可供兇器使用之物均屬之，且祇須著手行竊之時有攜帶此
      種具有危險性之兇器為已足，並不以攜帶之初有行兇之意
      圖為必要。查：本件被告與共犯「陳建宏」行竊事實欄二
      (二)所示地點所攜帶之木棍，既可弄彎鐵門鐵條，又可用以
      破壞鐵質喇叭鎖，則在客觀上自具有危險性，持以行竊，
      足以對人之身體、生命、安全構成威脅，應屬兇器。核被
      告所為事實欄二(一)所示之犯行，係犯刑法第321 條第1 項
      第2 款之踰越安全設備竊盜罪。被告所為事實欄二(二)所示
      之犯行，係犯刑法第321 條第1 項第2 款、第3 款之攜帶
      兇器毀越門扇竊盜罪。被告就前揭犯行，與自稱「陳建宏
      」之成年男子間，有犯意聯絡及行為分擔，均為共同正犯
      。被告所為上開二次竊行，行為互異，應分論併罰。
    (二)查被告有如事實欄一所示有期徒刑執行完畢之情形，有臺
      灣高等法院被告前案紀錄表1 份附卷可稽，被告於5 年以
      內再故意犯本件有期徒刑以上之罪，依刑法第47條第1 項
      規定，均構成累犯，皆應加重其刑。又本案係被告因另案
      在押，經警於97年7 月4 日借提詢問時，被告向警員自承
      其有為上開二竊案，在此之前，職司偵查犯罪之警察機關
      尚不知該等竊案之行竊者為何人，有警詢筆錄在卷可證（
      見偵字第20878 號卷第6 頁背面），被告嗣並接受裁判，
      其本案符合自首之要件，依刑法第62條前段規定，均減輕
      其刑，並皆先後加減之。
    (三)爰審酌被告本案係貪圖不法利益而為犯行，其犯罪態樣及
      所生之損害，事後係自首，顯有悔意等一切情狀，分別量
      處如主文所示刑，並定其應執行之刑。至於被告與共犯「
      陳建宏」為事實欄二(二)所示犯行所使用之木棍1 支，顯非
      屬其二人之所有物，自不得宣告沒收，於此敘明。
據上論斷，應依刑事訴訟法第284 條之1 、第273 條之1 第1 項
、第299 條第1 項前段，刑法第28條、第321 條第1 項第2 款、
第3 款、第47條第1 項、第62條前段、第51條第5 款，判決如主
文。
本案經檢察官楊大智到庭執行職務。
中    華    民    國    97    年    12    月    25    日
                  刑事第一庭    法  官  王復生
上列正本證明與原本無異。
如不服本判決，應於判決送達後10日內敘明上訴理由，向本院提
出上訴狀 (應附繕本) ，上訴於臺灣高等法院。其未敘述上訴理
由者，應於上訴期間屆滿後20日內向本院補提理由書「切勿逕送
上級法院」。
                                書記官  張惠芳
中    華    民    國    97    年    12    月    26    日
附錄本案論罪科刑法條全文：
中華民國刑法第321條
（加重竊盜罪）
犯竊盜罪而有左列情形之一者，處 6 月以上、 5 年以下有期徒
刑：
一、於夜間侵入住宅或有人居住之建築物、船艦或隱匿其內而犯
之者。
二、毀越門扇、牆垣或其他安全設備而犯之者。
三、攜帶兇器而犯之者。
四、結夥三人以上而犯之者。
五、乘火災、水災或其他災害之際而犯之者。
六、在車站或埠頭而犯之者。
前項之未遂犯罰之。


司法院資訊處製作；財團法人民間司法改革基金會備份。
